臺灣臺中地方法院民事裁定　九十三年度聲字第二一六三號
　　聲　請　人　柏強貿易有限公司
　　法定代理人　乙○○
　　送達代收人　張元宵律師
　　相　對　人　喜悅輪船股份有限公司即OCEAN HAPPY SHIPPING LTD.
　　法定代理人　甲○○
　　相　對　人　海星股份有限公司即OCEAN STAR CO., LTD.
　　法定代理人　丙○○○○即S.
右聲請人聲請返還擔保金事件，本院裁定如左：
    主      文
本院八十年度存字第五八五二號提存事件聲請人所提存之擔保金新台幣壹佰貳拾肆萬
元，准予返還。
聲請程序費用由相對人負擔。
    理      由
一、按應供擔保之原因消滅者，或訴訟終結後，供擔保人證明已定二十日以上之期間
    ，催告受擔保利益人行使權利而未行使者，法院應依供擔保人之聲請，以裁定命
    返還其提存物，民事訴訟法第一百零四條第一項第一款、第三款分別定有明文。
    另依同法第一百零六條，前開規定於其他依法令供訴訟上之擔保者準用之。
二、本件聲請意旨略以：聲請人與相對人間請求損害賠償事件，聲請人前遵本院八十
    年度全字第一二七一號民事裁定，曾提供新台幣（下同）一百二十四萬元為擔保
    金，並以本院八十年度存字第五八五二號提存事件提存在案，並對相對人喜悅輪
    船股份有限公司（下稱喜悅公司）之財產為假扣押之執行（並未對相對人海星股
    份有限公司之財產為假扣押執行），因與另一債權人中美嘉吉股份有限公司扣押
    之標的相同，故由執行法院併案處理，經相對人喜悅公司提供擔保後，而聲請撤
    銷假扣押在案。而本件所保全之請求，經聲請人提起訴訟後，業經最高法院九十
    一年度台上字第五七二號判決聲請人敗訴確定在案，聲請人於訴訟終結後，已定
    二十日以上期間催告受擔保利益人即相對人行使權利，因送達處所不明經聲請本
    院以九十三年度聲字第一五三二號裁定公示送達確定，相對人迄今仍未行使權利
    ，爰聲請返還擔保金等語。
三、聲請人主張之前開事實，業據其提出本院八十年度全一字第一二七一號民事裁定
    、本院八十年度存字第五八五二號提存書、本院八十年度全聲一字第四一九號民
    事裁定、八十年民執全一字第九○七號函、本院囑託塗銷查封登記函、催告函、
    航空掛號函件執據、收件回執、本院九十三年度聲字第一五三二號民事裁定及民
    事裁定確定證明書等件影本為證，復經調取本院八十年度存字第五八五二號卷、
    本院八十年度全字第一二七一號卷、本院八十年度執全字第九○七號卷、九十三
    年度聲字第一五三二號卷核對屬實，且相對人喜悅公司於訴訟終結經聲請人催告
    後並未於期限內行使權利等情，亦有本院民事庭查詢簡覆表五件、臺灣高雄地方
    法院九十三年十二月二十日雄院貴文字第○九三○○○一九八三號函一件附卷可
    參，則本件自可認為對相對人喜悅公司部分，符合民事訴訟法第一百零四條第一
    項第三款之情形，而聲請人並未對相對人海星股份有限公司之財產為假扣押執行
    之事實，亦據本院調取本院八十年度執全字第九○七號卷核對無誤，自亦符合同
    法同條項第一款之情形，則聲請人聲請返還擔保金，自無不合，應予准許。
四、依民事訴訟法第九十五條、第七十八條，裁定如主文。
中　　　華　　　民　　　國　　九十四　　年　　　一　　月　　　　四　　　日
                              臺灣臺中地方法院民事第二庭
~B法　　　官　蔡建興
右為正本係照原本作成
如對本裁定抗告須於裁定送達後十日內向本院提出抗告狀，並應繳納抗告裁判費新臺
幣一千元。
中　　　華　　　民　　　國　　九十四　　年　　　一　　月　　　　四　　　日
~B法院書記官
